臺灣臺中地方法院刑事判決　　　　　　　　　　　　九十三年度易字第一二六二號
　　公　訴　人　臺灣臺中地方法院檢察署檢察官
　　被　　　告　甲○○
右列被告因加重竊盜案件，經檢察官提起公訴（九十三年度偵字第六四七九號）及移
判程序，判決如左：
    主  文
甲○○連續攜帶兇器竊盜，累犯，處有期徒刑玖月，扣案之六角扳手壹支（含前置器
）沒收。
    事  實
一、甲○○曾因違反毒品危害防制條例案件及商標法案件，經本院分別以九十年度訴
    字第一八一八號及九十年度易字第二四六六號判決判處有期徒刑四月及五月確定
    ，經本院以九十一年度聲字第三二四三號裁定定應執行刑為有期徒刑八月確定後
    ，送監執行，甫於民國九十二年四月三日縮短刑期假釋出監。詎其猶不知悔改，
    復基於意圖為自己不法之所有之概括犯意：(一)先於九十三年三月十六日中午，隨
    身攜帶其於臺中縣沙鹿鎮○○路旁拾得，客觀上足以對人之生命、身體及安全產
    生危害，足為兇器使用之Ｔ型扳手一支，在臺中縣沙鹿鎮○○路三一五之四號前
    ，以該Ｔ型扳手破壞陳王素燕所有車牌號碼ＢＺＬ─三三五號重型機車車頭之引
    擎鎖後，徒步將該車牽離現場，得手後供己代步之用；嗣於同年月十八日晚上九
    時三十分許，其於以自備之鑰匙一支發動該機車引擎，騎駛行經臺中縣清水鎮○
    ○路五二之二號前時，為警當場查獲，並扣得前開機車（經警發還陳王素燕之夫
    乙○○）及該Ｔ型扳手與鑰匙各一支；(二)再於九十三年三月二十六日下午三時三
    十分許，在臺中縣沙鹿鎮弘光護專前，以其所有客觀上足以對人之生命、身體及
    安全產生危害，足為兇器使用之六角扳手一支，破壞汽車右前側車門鎖及插入電
    門發動引擎之方式（毀損部分未據告訴），竊得陳姵予所有停放該處、車牌號碼
    ＯＸ─八九二一號之自用小客車（價值約新臺幣二萬元），得手後供己代步使用
    ；嗣於同日晚上八時四十五分許，其於駕駛上開自用小客車行經臺中縣沙鹿鎮○
    ○路四四○號前時，為警當場查獲，並扣得該自用小客車（經警發還陳佩予）及
    六角扳手（含前置器）一支。
二、案經臺中縣警察局清水分局及臺中市警察局第一分局報告臺灣臺中地方法院檢察
    署檢察官偵查起訴及移送併辦。
    理  由
一、右揭事實，業據被告甲○○於警詢、檢察官訊問以迄本院行準備程序及審理中，
    均坦承不諱，核與被害人陳王素燕之夫乙○○（為實際之報案人）及被害人陳佩
    予於警詢中指述失竊之情節相符；此外，復有扣押筆錄、扣押物品目錄表、車輛
    竊盜查詢認可資料、贓物認領保管收據、車輛尋獲電腦輸入單各二份、車籍查詢
    認可資料一份、查獲現場相片十一張等附卷可稽，及該Ｔ型扳手、鑰匙與六角扳
    手（含前置器）各一支扣案可證，是核被告之自白與事實相符，本件事證明確，
    被告犯行堪以認定。
二、按該扣案之Ｔ型扳手與六角扳手（含前置器）各一支，依其形體及製作材質，客
    觀上均足以對人之生命、身體及安全產生危害，自得認屬「兇器」。是核被告甲
    ○○所為，係犯刑法第三百二十一條第一項第三款之攜帶兇器加重竊盜既遂罪。
    其先後二次所為犯行，時間緊接，方法相同，又係觸犯構成要件相同之罪名，顯
    係基於概括犯意為之，應依連續犯之規定論以一罪，並依法加重其刑。檢察官雖
    僅就被告如事實欄所載(一)部分之犯行加以起訴，然未經起訴之部分既與業經起訴
    之部分具有連續犯之裁判上一罪關係，仍為起訴效力所及，本院仍應併予審理。
    又查，被告曾因違反毒品危害防制條例案件及商標法案件，經本院分別以九十年
    度訴字第一八一八號及九十年度易字第二四六六號判決判處有期徒刑四月及五月
    確定，再經本院以九十一年度聲字第三二四三號裁定定應執行刑為有期徒刑八月
    確定，嗣經送監執行，甫於九十二年四月三日縮短刑期假釋出監等情，業有臺灣
    高等法院被告全國前案紀錄表一份在卷可查，其於受有期徒刑之執行完畢後，五
    年內再犯本件有期徒刑以上之罪，為累犯，應依法遞加重其刑。爰審酌被告犯罪
    之動機、目的、素行（如其前案紀錄表所載）、其犯罪後已能坦承犯行，且其竊
    得之財物價值非鉅，並均經發還被害人，然就被害人車鎖之毀損部分，並未為任
    何賠償行為，且其於第一次經警查獲後，未知警醒，復承前之概括犯意，續為第
    二次之犯行，惡性非輕等一切情狀，予以量處如主文所示之刑，以示懲儆。
三、扣案之六角扳手一支（含前置器），為被告所有供其本件犯罪所用之物，業據其
    供明在卷，應依刑法第三十八條第一項第二款之規定宣告沒收。至另扣案之Ｔ型
    扳手與鑰匙各一支，前者，並無任何證據認定屬被告所有（然亦無法認定屬被告
    竊取或侵占遺失物而得），後者，其用以發動機車引擎之行為，已在被告竊盜之
    行為既遂之後，亦非供被告本件犯罪所用之物，爰均不予宣告沒收，併此敘明。
據上論斷，應依刑事訴訟法第二百七十三條之一第一項、第二百九十九條第一項前段
，刑法第五十六條、第三百二十一條第一項第三款、第四十七條、第三十八條第一項
第二款，判決如主文。
本案經檢察官丙○○到庭執行職務。
中      華      民      國  九十三    年      七      月     三十    日
                          臺灣臺中地方法院刑事第六庭
                              法  官 鄧  敏  雄
右正本證明與原本無異。
如不服本判決，應於判決送達後十日內向本院提出上訴狀，上訴於臺灣高等法院臺中
分院( 須附繕本 )。
                              書記官
中      華      民      國    九十三    年      八      月     三      日
附錄本案論罪科刑法條全文：
中華民國刑法第三百二十一條第一項第三款：
犯竊盜罪而有左列情形之一者，處六月以上、五年以下有期徒刑：
三  攜帶兇器而犯之者。
